KOUASSI SIEBE ADELPHE EYMARD VIANNEY



Technicien Informatique | Professionnel en TIC et Solutions Numériques

(+ 3 ans d'expérience professionnelle)

+225 07 58 98 80 04 | kouassisiebe@gmail.com| Daoukro, Côte d'Ivoire Permis de conduire ABCDE

in https://www.linkedin.com/in/siebe-adelphe-eymard-vianney-kouassi-686b97217

PROFIL

Technicien Informatique polyvalent avec plus de 3 ans d'expérience en gestion des systèmes, digitalisation, et développement d'applications. Spécialisé en support IT, résolution de problèmes techniques, et optimisation des processus numériques, je combine expertise technique et sens de l'innovation pour accompagner les organisations dans leur transition numérique.

COMPÉTENCES

- Développement web, mobile et desktop
- Maintenance informatique et administration système
- Gestion de bases de données (MySQL, PostgreSQL)
- Automatisation des processus et déploiements
- Support IT et résolution de problèmes techniques
- Analyse de données et reporting
- Administration de sites web
- Pack Office (niveau avancé)

EXPÉRIENCES PROFESSIONNELLES

Co-Fondateur, Manager | ArtiVisio (Ressources humaines, Consulting et Services Digitaux)

Juillet 2024 à ce jour

- Gestion et administration des pages LinkedIn, Facebook et groupes WhatsApp pour assurer la visibilité et l'engagement.
- Rédaction et publication d'offres d'emploi sur diverses plateformes.
- Analyse des profils et conception de CV personnalisés pour les candidats intéressés, en optimisant les documents pour les recruteurs.
- Gestion des publicités digitales (Facebook Ads, LinkedIn Ads) pour promouvoir les offres et services.
- Supervision de l'ensemble des actions de digitalisation, en coordonnant les campagnes et stratégies de marketing numérique.
- Développement d'une présence en ligne et d'une communauté active autour des opportunités professionnelles et des services associés.

Superviseur TIC Régional | Agence Nationale de la Statistique (ANStat)

Juillet 2024 - Octobre 2024

- Assuré le bon fonctionnement des tablettes de collecte
- Résolu les problèmes techniques (GPS, transfert de données, formulaires)
- Encadré les agents sur le terrain et veillé à la synchronisation des données

Support IT | PEGGY DERICK

Septembre 2023 - Avril 2024

- Résolution des problèmes informatiques courants
- Modélisation des informations du bâtiment
- Gestion des devis et factures clients

Stagiaire en Informatique | CEPHAS NEGOCE SARL

Juin 2023 - Septembre 2023

- Administration de bases de données
- Conception de logiciels de gestion locale et web
- Maintenance des appareils informatiques et marketing digital

Spécialiste en Données et Services Clients | Professionnel CV Express (Ressources humaines, Consulting)

Juillet 2021 - Juillet 2024

- Conception et mise à jour de CV adaptés aux besoins des clients
- Analyse des données clients pour fournir des solutions personnalisées

FORMATION

Licence Professionnelle en Sciences Informatiques | 2023

Institution: Institut des Technologies d'Abidjan (ITA)

Brevet de Technicien Supérieur en Informatique Développeur d'Applications | 2022

Institution: Institut Supérieur AWOSI de Daoukro

Baccalauréat Série D | 2017

Institution : Collège Moderne Ascension de Daoukro

LANGUES

Français : Très bienAnglais : Assez Bien

LANGUES

- Lecture
- Voyage
- Sport